臺灣新竹地方法院刑事判決
111年度竹交簡字第343號
聲  請  人  臺灣新竹地方檢察署檢察官
被      告  彭議瑩

                    住新竹市○○街00號（新竹市○區○○○○○○                       

上列被告因公共危險案件，經檢察官聲請以簡易判決處刑（111
年度速偵字第452號），本院判決如下：
    主      文
彭議瑩駕駛動力交通工具而吐氣所含酒精濃度達每公升零點二五
毫克以上，累犯，處有期徒刑參月，如易科罰金，以新臺幣壹仟
元折算壹日。
    事實及理由
一、本件犯罪事實及證據均引用檢察官聲請簡易判決處刑書之記
    載（如附件）。
二、論罪科刑：
　㈠核被告所為，係犯刑法第185條之3第1項第1款之駕駛動力交
    通工具而吐氣所含酒精濃度達每公升0.25毫克以上之公共危
    險罪。
　㈡被告前因公共危險案件，經本院於以109年度竹交簡字第284號
    判決判處有期徒刑4月確定，於民國109年9月15日易科罰金執
    行完畢等情，有臺灣高等法院被告前案紀錄表1份附卷可稽，
    其於有期徒刑執行完畢後5年內故意再犯本件有期徒刑以上
    之罪，為累犯。至司法院釋字第775號解釋，依解釋文及理
    由之意旨，係指構成累犯者，不分情節，一律加重最低本刑
    ，於不符合刑法第59條所定要件之情形下，致生行為人所受
    之刑罰超過其所應負擔罪責之個案，不符罪刑相當原則、比
    例原則，於此範圍內，在修正前，為避免發生上述罪刑不相
    當之情形，法院就該個案應裁量是否加重最低本刑；依此，
    該解釋係指個案應量處最低法定刑、又無法適用刑法第59條
    在內減輕規定之情形，法院應依此解釋意旨裁量不予加重最
    低本刑（最高法院108年度台上字第2748號、109年度台上字
    第247號判決意旨參照）。查本案依被告構成累犯之罪暨犯
    罪之情節，並無上開情事，且前構成累犯之案件亦為公共危
    險案件，自仍應依累犯之規定加重其刑。
　㈢爰以行為人之責任為基礎，審酌被告前未曾有公共危險罪之
    科刑紀錄，有其臺灣高等法院被告前案紀錄表在卷可考；又
    兼衡被告飲用酒類後吐氣酒精濃度達每公升0.51毫克之違反
    義務程度。而酒後駕駛動力交通工具行為具有高度潛在危險
    性，極可能因此造成自己或他人家庭健全性受到嚴重影響，
    且終身無法獲得修復之巨大損害，本件被告酒後騎乘重型機
    車於公眾往來之市區道路上，漠視自己及公眾行車安全，其
    犯罪足生相當之危險；惟念被告幸未肇生交通事故，且於犯
    後已陳明所犯細節坦認犯行之態度，並審酌被告自述小康之
    家庭經濟狀況及國中畢業之教育程度等一切情狀後，認應量
    處如主文所示之刑，並諭知如主文所示易科罰金之折算標準
    。
三、依刑事訴訟法第449條第1項前段、第3項、第454條第2項，
    逕以簡易判決處刑如主文。
四、如不服本判決，得自判決送達之日起20日內向本院提出上訴
    狀，上訴於本院第二審合議庭（須附繕本）。
本案經檢察官林佳穎聲請以簡易判決處刑。
中　　華　　民　　國　　111 　年　　9 　　月　　30　　日
                  新竹簡易庭  法　官  李毓華
以上正本證明與原本無異。
中　　華　　民　　國　　111 　年　　10　　月　　5 　　日
                              書記官  劉文倩
　　　　　　　　　
附錄本件論罪法條：
中華民國刑法第185條之3第1項第1款
駕駛動力交通工具而有下列情形之一者，處三年以下有期徒刑，
得併科三十萬元以下罰金：
一、吐氣所含酒精濃度達每公升零點二五毫克或血液中酒精濃度
    達百分之零點零五以上。
附件：
　　　臺灣新竹地方檢察署檢察官聲請簡易判決處刑書　
                                    111年度速偵字第452號
　　被　　　告　彭議瑩　男　51歲（民國00年00月00日生）
　　　　　　　　　　　　住新竹市○○街00號（新竹市○區
                          ○○○○○
　　　　　　　　　　　　居○○市○○路0段000巷00號
　　　　　　　　　　　　國民身分證統一編號：Z000000000號
上列被告因公共危險案件，業經偵查終結，認宜聲請簡易判決處
刑，茲將犯罪事實及證據並所犯法條分敘如下：
　　　　犯罪事實
一、彭議瑩前因不能安全駕駛案件，經臺灣新竹地方法院以109年度
    竹交簡字第284號判決判處有期徒刑4月確定，於民國109年9
    月15日易科罰金執行完畢。詎仍不知悔改，復於111年7月9日14
    時許起至同日16時30分許止，在新竹市東前街上飲用高粱酒
    後，吐氣酒精濃度已逾每公升0.25毫克，仍於同日16時30分
    許，自該處騎乘車號000-000號重型機車離開，欲返回新竹
    市○○路0段000巷00號住處。嗣於同日17時40分許，彭議瑩騎
    車行經新竹市中山路與大同路口，因吸食香菸且行車不穩，
    為警攔查發現其全身散發酒氣，經警於同日17時54分許，測
    得其吐氣所含酒精濃度達每公升0.51毫克而查獲。
二、案經新竹市警察局移送偵辦。
　　　　證據並所犯法條
一、證據：
（一）被告彭議瑩於警詢及偵訊中之自白。
（二）新竹市警察局交通警察隊警員孫唯致製作之偵查報告1份
      、酒精濃度測定0.51MG／L數據紙1張、新竹市警察局舉發
      違反道路交通管理事件通知單2張、財團法人台灣商品檢測
      驗證中心呼氣酒精測試器檢定合格證書1張、公路監理電子閘
      門系統查詢結果2張。
（三）本署刑案資料查註紀錄表1份。
二、核被告所為，係犯刑法第185條之3第1項第1款公共危險罪嫌
    。被告曾受有期徒刑之執行完畢後，5年以內故意再犯本件有
    期徒刑以上之罪，為累犯，有本署刑案資料查註紀錄表在卷可參
    ，請審酌依刑法第47條第1項規定加重其刑。
三、依刑事訴訟法第451條第1項聲請逕以簡易判決處刑。
    此　  致
臺灣新竹地方法院
中　　華　　民　　國　  111　 年　 　7　　月　　12　　日
　　                          檢　察　官 林佳穎
本件正本證明與原本無異
中　　華　　民　　國　  111　 年　 　7　　月　　19　　日
　　　　　　　　　　　　　　　書　記　官 劉憶玟
所犯法條
中華民國刑法第185條之3第1項第1款
駕駛動力交通工具而有下列情形之一者，處 3 年以下有期徒刑
，得併科 30 萬元以下罰金：
一、吐氣所含酒精濃度達每公升零點二五毫克或血液中酒精濃度
    達百分之零點零五以上。
二、有前款以外之其他情事足認服用酒類或其他相類之物，致不
    能安全駕駛。
三、服用毒品、麻醉藥品或其他相類之物，致不能安全駕駛。
因而致人於死者，處 3 年以上 10 年以下有期徒刑，得併科 2
百萬元以下罰金；致重傷者，處 1 年以上 7 年以下有期徒刑，
得併科 1 百萬元以下罰金。
曾犯本條或陸海空軍刑法第 54 條之罪，經有罪判決確定或經緩
起訴處分確定，於十年內再犯第 1 項之罪因而致人於死者，處
無期徒刑或 5 年以上有期徒刑，得併科 3 百萬元以下罰金；致
重傷者，處 3 年以上 10 年以下有期徒刑，得併科 2 百萬元以
下罰金。